臺灣板橋地方法院刑事判決　　　　　　　　　　　　　九十三年度易字第九五八號
　　公　訴　人　臺灣板橋地方法院檢察署檢察官
　　被　　　告　癸○○○○ ○.
　　　　　　　　玄○○○○
　　共　　　同
　　選任辯護人　薛欽峰律師
右列被告等因詐欺案件，經檢察官提起公訴（九十三年度偵字第一一六一二號、第一
二五三九號），本院以簡式審判程序審理，判決如左：
    主  文
癸○○○○ ○○○○○○○、玄○○○○共同連續意圖為自己不法之所有，以詐術使人將本人之物交付
，癸○○○○ ○○○○○○○處有期徒刑伍月，如易科罰金，以參佰元折算壹日；玄○○○○處有期徒
刑捌月。並均於刑之執行完畢或赦免後，驅逐出境。扣案之點鈔機貳台、帳冊柒拾張
、收據陸本、匯款收據貳佰陸拾貳張、空白匯款收據拾伍本、收取代辦匯款每日結報
表柒拾貳張，均沒收之。
    事  實
一、癸○○○○ ○○○○○○○、玄○○○○係兄弟，均為印尼籍人，玄○○○○ 於民國九十一年二月二十
    一日以求學名義來臺，癸○○○○ ○○○○○○○ 則於同年三月十三日以探親名義來臺，渠
    二人共同基於意圖為自己不法所有之概括犯意聯絡，自九十三年五月三十一日起
    ，至同年七月三日止，在玄○○○○化名為IWAN 所經營、位於臺北市○○○路三號臺
    北車站二樓商場之「I.B.E EXPRESS」 店面內，向如附表所示之被害人NAFIAH等
    四十八人誆稱，以每次酌收代辦費新臺幣（下同）二百五十元至三百元為代價，
    可為渠等代為前往銀行辦理匯款至渠等指定之印尼存款帳戶內，以此詐術，致如
    附表所示之被害人NAFIAH等四十八人陷於錯誤，誤信癸○○○○ ○○○○○○○及玄○○○○將依
    承諾為渠等辦理匯款事務，因而分別交付如附表所示金額之款項給玄○○○○、癸○○○○○○○○○○○或受玄○○○○所聘僱之不知情印尼籍成年女子AINING（中文姓名：鍾愛寧）
    或INDRASARI DONNA（中文姓名：許瓊月）（AINING及INDRASARI DONNA收款後，
    均轉交給玄○○○○或癸○○○○ ○○○○○○○；癸○○○○ ○○○○○○○收款後，亦均轉交給玄○○○○），
    總計詐得二百六十一萬四千七百元，均由玄○○○○ 花用一空。嗣因如附表所示之被
    害人NAFIAH等四十八人察覺癸○○○○ ○○○○○○○及玄○○○○並未依約完成匯款事務，分別
    前往警局提出告訴，經警於九十三年七月十六日十八時許，在渠二人設於臺北縣
    板橋市○○路九號二０六室住處內查獲，並扣得點鈔機二台、帳冊七十張、收據
    六本、「I.B.E EXPRESS」匯款收據二百六十二張、空白匯款收據十五本、收取
    代辦匯款每日結報表七十二張等物。
二、案經如附表所示之被害人NAFIAH等四十八人分別訴由內政部警政署外事警官隊、
    臺北市政府警察局中正第一分局移送臺灣板橋地方法院檢察署檢察官偵查起訴。
    本院於審理期日進行中，被告二人就被訴事實均為有罪之陳述，經告知簡式審判
    程序之旨，並聽取當事人意見後，經合議庭裁定進行簡式審判程序。
    理  由
一、右揭犯罪事實，業據被告癸○○○○ ○○○○○○○及玄○○○○於本院審理時供承不諱（詳見本
    院卷第八五至八九頁），核與告訴人NAFIAH（詳見偵字第一一六一二號卷第二一
    至二五頁）、ZUK丙○ ○○H（同上偵卷第二六至二八頁）、 天○○○○○（詳見偵字第一
    二五三九號卷第一０一至一０三頁）、SETYO INES（詳見偵字第一一六一二號卷
    第二九至三三頁）、NIA（同上偵卷第三四至三七頁）、YULI甲○○ MARDI（同上偵
    卷第三九至四二頁）、 SUNARMI  ARJOJEMAK IR（同上偵卷第四四至四七頁）、
    Ｄ○○○（同上偵卷第四八至五一頁）、辛○○○○○○○ ○○○○ （同上偵卷第五二至五五頁
    ）、Ｂ○○○○ ○○○○○○○○○ ○○○○○（同上偵卷第五七至五九頁）、SITI NURKAS甲○○H（
    同上偵卷第六０至六二頁）、巳○○○○○○○ ○○○○ ○○○（同上偵卷第六三至六六頁）
    、DI甲○○（同上偵卷第六七至七０頁）、 寅○○○○○○○○ ○○○○（同上偵卷第七二至七
    七頁）、宇○○○○○○（詳見偵字第一二五三九號卷一二二至一二四頁）、 午○○○○ ○○○○○○○○（同上偵卷第一三八至一四一頁）、YULI甲○○ （同上偵卷第八七至九０頁
    ）、WASIYANI SRIMULIYATI ARI（同上偵卷第二一至二七頁）、丙○○○（同上偵卷
    第一五０至一五三頁）、庚○○○（同上偵卷第一六二至一六四頁）、 Ａ○○○○ ○○○○○○○○○（同上偵卷第六二至六四頁）、Ｃ○○○○ ○○○○ (SURAMI)（同上偵卷第四七至
    五０頁）、HANDAYANI TITI（同上偵卷第四三至四四頁）、KALIMAH SITI（同上
    偵卷第九八至一００頁）、丑○○○○○○ KHOTIMAH（同上偵卷第一一０至一一二頁）
    、己○○○○○ ○○○○○○○（同上偵卷第一一九至一二一頁）、丁○○○○○ ○○○○（同上偵卷
    第一五四至一五七頁）、申○○○ ○○○○○（同上偵卷第八一至八四頁）、戌○○○ ○○○○○○○○○（同上偵卷第三０至三二頁）、乙○○ ○○○○○○○（同上偵卷第三三頁）、
    宙○○○○○（同上偵卷第三七至三九頁）、 壬○○○○○○（同上偵卷第四０至四二頁）、
    酉○○○○○○ ○○○○（同上偵卷第五三至五五頁）、黃○○ ○○○○○ （同上偵卷第五六至五
    八頁）、亥○○○○○○○○ （同上偵卷第五九至六一頁）、Ｅ○○（同上偵卷第七０至
    七二頁）、YUNIAANTI（同上偵卷第七四頁）、 地○○○○○○ ○○○○○○（同上偵卷第七
    六至七八頁）、戊○○○○○○○○○（同上偵卷第七九至八０頁）、未○○○○○（同上偵卷第
    一０四至一０六頁）、子○○○○○○（同上偵卷第一一三至一一五頁）、 卯○○○○○○○○○○○ ○○○○（同上偵卷第一一六至一一八頁）、CARSINIH（同上偵卷第一二六至一
    二八頁）、MARYATI SRI（同上偵卷第一二九至一三三頁）、 HARIYANTI SLAMET
    （同上偵卷第一四七至一四九頁）、 PURWANI（同上偵卷第一五九至一六０頁）
    、辰○○○○○○ ○○○ （詳見內政部警政署外事警官隊刑案偵查卷第一三五至一三八頁
    ）、YULIY ANTI（詳見內政部警政署外事警官隊函送之調查卷第二二至二四頁）
    於警詢時，及告訴人黃○○ ○○○○○ 於檢察官偵訊時（詳見偵字第一一六一二號卷第
    二一四至二一五頁）所指訴之情節相符，且有證人INDRASARI DONNA 於檢察官偵
    訊時（同上偵卷第二二０至二二一頁）、AINING於本院審理時（詳見本院卷第七
    五至八四頁）之證述可稽，並有點鈔機二台、帳冊七十張、收據六本、「I.B.E
    EXPRESS」 匯款收據二百六十二張、空白匯款收據十五本、收取代辦匯款每日結
    報表七十二張等扣案可資佐證，此外復有告訴人NAFIAH等人之居留證、
    保卡影本，及匯款收據影本五十六紙（收據編號如附表所示，以上書證附於內政
    部警政署外事警官隊函送之調查卷第五七至一０四頁）、被告玄○○○○ 化名為IWAN
    經營「I.B.E EXPRESS」 之名片影本一紙（附於偵字第一一六一二號卷第八三頁
    ）、外僑居留查詢資料二件（同上偵卷第十九、一０五頁）等在卷足憑，足認被
    告癸○○○○ ○○○○○○○、玄○○○○之自白均與事實相符。本案事證明確，被告二人之犯行
    堪以認定，應依法論科。
二、核被告癸○○○○ ○○○○○○○、玄○○○○所為，係犯刑法第三百三十九條第一項之詐欺取財
    罪。被告二人間就前開犯行，有犯意之聯絡及行為之分擔，均為共同正犯。渠等
    先後實施多次詐欺取財犯行，時間緊接，手法相同，均觸犯構成要件相同之罪，
    顯係基於概括犯意反覆為之，為連續犯，應依刑法第五十六條規定論以一罪，並
    加重其刑。爰審酌被告二人明知告訴人NAFIAH等人均係自己國家同胞，離鄉背景
    來臺工作，辛苦賺得薪資亟需匯款回鄉，竟忍心設詞詐騙，被害人數高達四十八
    人，詐騙金額高達二百六十餘萬，惡性殊屬非輕，惟念渠二人年紀尚輕，可期待
    將來有較為健全之發展，且犯罪後尚能坦承犯行，目前已與如附表編號二、十一
    、十八、二０、二二、二三、二七、二八、三０、三六、三八、三九、四一、四
    三、四五所示之被害人計十五人達成和解，有和解同意書影本十五件附卷可稽（
    詳見偵字第一一六一二號卷第一九九頁、第二二八至二三二頁、第二三四至二四
    二頁），頗見悔意，兼衡渠二人犯罪之動機、目的、手段、參與犯罪之程度，及
    犯罪所得係供被告玄○○○○ 個人花用等一切情狀，分別量處如主文所示之刑，並就
    被告癸○○○○ ○○○○○○○ 所量之刑，諭知易科罰金之折算標準，以示懲儆。扣案之點
    鈔機二台、帳冊七十張、收據六本、「I.B.E EXPRESS」 匯款收據二百六十二張
    、空白匯款收據十五本、收取代辦匯款每日結報表七十二張等物，均係在被告二
    人之住處起出，衡情為被告二人所有，供渠等犯罪所用或犯罪預備之物，爰依刑
    法第三十八條第一項第二款規定宣告沒收之。至本件查獲時，另扣得之存摺五本
    、臺灣銀行匯出款單四十二張等物，尚無事證足認與本件詐欺犯罪有何關連，爰
    不於本案諭知沒收。末按，被告癸○○○○ ○○○○○○○、玄○○○○均為外國人，渠等受本件
    有期徒刑以上刑之宣告，爰依刑法第九十五條規定，併諭知應於刑之執行完畢或
    赦免後，驅逐出境。
據上論斷，應依刑事訴訟法第二百七十三條之一第一項、第二百九十九條第一項前段
，刑法第二十八條、第五十六條、第三百三十九條第一項、第四十一條第一項前段、
第三十八條第一項第二款、第九十五條，罰金罰鍰提高標準條例第一條前段、第二條
，判決如主文。
本案經檢察官李吉祥到庭執行職務。
中　　　華　　　民　　　國　　九十三　　年　　十二　　月　　十四　　日
                                臺灣板橋地方法院刑事第十九庭
                                    審判長法  官　彭　全　曄
                                    　　　法　官　楊　明　佳
                                    　　　法　官  朱　嘉　川
右正本證明與原本無異
如不服本判決應於送達後十日內向本院提出上訴狀
                                    　　　書記官  林　志　憲
中　　　華　　　民　　　國　　九十三　　年　　 十二 　　月　　 十四 　　日
附錄本案論罪科刑法條全文
刑法第三百三十九條：
意圖為自己或第三人不法之所有，以詐術使人將本人或第三人之物交付者，處五年以
下有期徒刑、拘役或科或併科一千元以下罰金。
以前項方法得財產上不法之利益或使第三人得之者，亦同。
前二項之未遂犯罰之。
附表：
編號  時　間  　　被害人姓名   交付款項（新臺幣元） 收據編號
一    93/06/27  NAFIAH                    40,000    000000
0    00/06/21  ZUK丙○ ○○H                 13,000    000000
0    00/06/27  天○○○○○                    70,000    000000
0    00/06/27  SETYO INES                90,000    000000
0    00/06/20  NIA                       45,000    000000
0    00/06/23  YULI甲○○ MARDI             38,000    000000、000000
0    00/06/13  SUNARMI ARJOJEMAK IR      74,000    000000、000000
0    00/06/27  Ｄ○○○                      83,000    000000
0　　00/07/01  辛○○○○○○○ ○○○○             85,000    000000
十　  93/06/27  Ｂ○○○○ ○○○○○○○○○ ○○○○○     35,000    000000
十一  93/06/20  SITI NURKAS甲○○H            5,000    000000
十二  93/06/24  巳○○○○○○○ ○○○○ ○○○         55,000    000000
十三  93/06/27  DI甲○○                     13,000    000000
十四  93/06/27  寅○○○○○○○○ ○○○○            22,000    000000
十五  93/06/27  宇○○○○○○                   40,000    000000
十六 93/06/27  午○○○○ ○○ ○○○○○○           36,000    000000、004449、004450
十七  93/06/27  YULI甲○○                   67,000    000000
十八  93/05/31  WASIYANI SRIMULIYATI ARI 138,000    000000
十九  93/06/28  丙○○○                      32,000    000000
00  00/07/03  庚○○○                      11,000    000000
00  00/06/20  Ａ○○○○ ○○○○ ○○○○○          24,000    000000
00  00/06/13  Ｃ○○○○ ○○○○(SURAMI)        15,000    000000
00  00/06/13  HANDAYANI TITI             7,000    000000
00  00/06/27  KALIMAH SITI              45,000    000000
00  00/06/27  丑○○○○○○ KHOTIMAH          30,000    000000
00  00/06/27  己○○○○○ ○○○○○○○            33,000    000000
00  00/06/29  丁○○○○○ ○○○○               16,000    000000
00  00/06/27  申○○○ ○○○○○                13,000    000000
00  00/06/03  戌○○○ ○○○○○○○○○            20,000    000000
00  00/06/06  乙○○ ○○○○○○○               33,000    000000
00  00/06/13  宙○○○○○                    10,000    000000
00  00/06/13  壬○○○○○○                  287,000    000000
00  00/06/14  酉○○○○○○ ○○○○              20,000    000000
00  00/06/18  黃○○ ○○○○○                314,000    000000
00  00/06/19  亥○○○○○○○○                 70,000    000000
00  00/06/20  Ｅ○○                    14,000    000000、000000
00  00/06/21  YUNIAANTI                200,000    000000
00  00/06/24  地○○○○○○ ○○○○○○            45,000    000000
00  00/06/20  戊○○○○○○○○○                18,000    000000
00  00/06/27  未○○○○○                   135,000    000000、000000
00  00/06/27  子○○○○○○                   15,000    000000
00  00/06/27  卯○○○○○○○○ ○○○ ○○○○        27,000    000000
00  00/06/27  CARSINIH                  12,000    000000
00  00/06/27  MARYATI SRI               57,000    000000
00  00/06/28  HARIYANTI SLAMET          11,000    000000
00  00/07/03  PURWANI                   25,000    000000、000000
00  00/06/23  辰○○○○○○ ○○○               40,000    000000
00  00/06/16  YULIY ANTI                69,000    000000、004352
　　　　　　                     共計：2,614,700
